臺灣屏東地方法院刑事判決　　　　　　　　　　　　　九十一年度易緝字第一六號
　　公　訴　人　臺灣屏東地方法院檢察署檢察官
　　被　　　告　甲○○
右列被告因竊盜案件，經檢察官提起公訴（九十年度偵字第一０一０號），本院判決
如左：
    主  文
甲○○結夥三人，攜帶兇器，逾越牆垣竊盜，處有期徒刑拾月，緩刑年。
扣案之大型油壓剪壹支沒收之。
    事  實
一、甲○○與楊黃金花為同居關係，伊二人與劉文章亦均為朋友關係，三人共同基於
    為自己不法所有之意圖，於民國九十年二月四日下午十一時五十五分許，由甲○
    ○攜帶其所有之鐵製、客觀上具有危險性，可供兇器使用，足以危害人之生命、
    身體安全之大型油壓剪，並駕駛拼裝之三輪車搭載楊黃金花，劉文章則另騎車號
    ＬＣＹ─八六七號之重機車，三人共同結夥前往屏東縣萬丹鄉游泳池地下停車場
    工程處，抵達現場後，由劉文章（業經本院判處有期徒刑八月確定）、甲○○攀
    爬越過工地圍牆後，竊取電纜線三捲，楊黃金花（業經本院判處有刑徒刑七月確
    定）則在圍牆外把風並伺機接應，嗣於將該三捲電纜線據為己有而得手後，尚未
    離開之際，為據報趕到之員警當場逮捕並扣得大型油壓剪一支、電纜線十八點九
    公尺（業由被害人乙○○領回）。
二、案經屏東縣警察局屏東分局報請臺灣屏東地方法院檢察署檢察官偵查起訴，甲○
    ○審理時逃匿，經本院發布通緝後，於九十一年二月十九日緝獲到案，審理中又
    逃匿而再次發布通緝，始於九十一年六月三日為警逮捕歸案。
    理  由
一、訊據被告甲○○固坦承於右揭時、地與共同被告劉文章、楊黃金花二人一同前往
    前開地點，惟矢口否認有何竊盜犯行，並辯稱係並未進入該工地，且係共同被告
    劉文章僱用我的云云。經查：
  (一)被告於警詢時供稱：我是與劉文章共同翻牆進入該工地，我們是共同用油壓剪，
    剪斷電纜線，我有幫忙（參九十年二月五日警詢筆錄）；於偵查中復供稱：是爬
    牆過去的，之前我曾在那打零工，我知道那邊有電纜線，在九十年二月四日晚上
    十一時左右來我家邀我一起去剪電纜線（參九十年二月五日偵訊筆錄）各等語，
    核與共同被告劉文章供稱：我們進去時電纜線就在現場了，甲○○和我事先爬牆
    過去看看，然後搬零散的電纜線，並搬到工地的門口（參本院九十年度易字第五
    四五號案卷審理筆錄第十八頁、第十九頁）；目前沒有工作，所以甲○○帶我去
    偷電纜線（同前案卷審理筆錄第二十一頁）各等語相符，被告於警詢、偵查中之
    自白堪認與事實相符，其於本院審理時辯稱伊未進入工地且係受僱云云，顯屬無
    據。
  (二)又證人即萬丹游泳池工程內工人蔡壹淋於警詢時證稱：當時我巡視至該地段時發
    現一部拼裝三輪車和一部機車車號為ＬＣＹ─八六七號停在該處，我覺得很懷疑
    就在暗處停下看什麼情形，隔了約四十分鐘，我看到二名男子從該工程內爬鐵門
    跳出來，我立即報警前來處理，我確定是劉文章與甲○○二名從該工程內爬鐵門
    跳出來的（參九十年二月五日警詢筆錄），及證人即查獲員警李明財於本院他案
    審理亦證稱：我到現場時看到甲○○和黃金花在三輪車上，劉文章在機車上，電
    纜線放在大門旁，我們到工地裡面看發現電纜線是剛被剪斷的，劉文章和甲○○
    當場雖否認，但帶回警局作筆錄時他們就承認了，後來被告才帶我們回工地現場
    去取出扣案油壓剪（參本院九十年度易字第五四五號案卷審理筆錄第二十頁）各
    等語，核與被告於警詢、偵查，及共同被告劉文章於本院審理中所述之情節相符
    ，被告所辯，委無足採。
  (三)綜上，被告所辯，洵屬無據。此外，復有被害人乙○○所出具前開電纜線之贓物
    保領結一紙及現場照片六張附卷足稽，且有上揭大型油壓剪一支扣押可資佐証，
    本件事證已臻明確，被告犯行洵堪認定，應依法論科。
二、按扣案之大型油壓剪形銳而質堅，持以刺人顯然足以使人成傷或致死，客觀上具
    有危險性，持為行竊工具，足以對人之身體、生命、安全構成威脅，自屬兇器，
    而可供作兇器使用。被告甲○○與同案被告劉文章共同持該油壓剪，翻越前開地
    點之圍牆以進入行竊，由共同被告楊黃金花在外把風，核被告甲○○所為，係犯
    刑法第三百二十一條第一項第二款、第三款、第四款之逾越牆垣、攜帶兇器、結
    夥三人之加重竊盜罪；被告甲○○與共同被告楊黃金花、劉文章三人就上開犯行
    互有犯意聯絡及行為分擔，應論以共同正犯。爰審酌被告犯罪動機、目的、與劉
    文章共同持油壓剪翻越圍牆進入工地行竊為犯罪手段、所竊得之物約值新台幣四
    千元，業經被害人乙○○於警訊中指明，並為被害人所領回，所犯情節尚非重大
  ，及其犯罪後猶飾詞狡辯，犯罪後態度不佳，且經二次發布通緝始歸案等一切情
    狀，量處如主文所示之刑，以資儆懲。又被告前受有期徒刑以上刑之宣告，執行
    完畢後，五年以內未曾受有期徒刑以上刑之宣告，有臺灣高等法院被告全國前案
    紀錄表二份在卷可按，其因一時失慮，再罹刑章，且已年近六十歲，諒經此偵審
    程序，當知所警惕，信無再犯之虞，本院綜核各情，認上開刑之宣告，已足策其
    遷善，所宣告之刑，以暫不執行為適當，併依法諭知緩刑三年，以勵自新。
三、至於扣案之大型油壓剪一支，係被告所有，業據被告供明在卷，且係供犯罪所用
    之物，爰依刑法第三十八條第一項第二款之規定宣告沒收之。
據上論斷，應依刑事訴訟法第二百九十九條第一項前段，刑法第二十八條、第三百二
十一條第一項第二款、第三款、第四款、第七十四條第二款、第三十八條第一項第二
款，判決如主文。
本案經檢察官黃莉琄到庭執行職務
中      華      民      國      九十一      年      六      月  二十五  日
                                      臺灣屏東地方法院刑事第二庭
                                          審判長法  官  吳永宋
                    法  官  陳松檀
                                                法  官  李淑惠
右正本證明與原本無異。
如不服本判決應於收受本判決後送達後十日內向本院提出上訴書狀，其未敘述上訴理
由者，並得於提起上訴後十日內向本院補提理由書狀（均須按他造當事人之人數附繕
本 ）「切勿逕送上級法院」
                                          書記官        魏慧夷
中      華      民      國      九十一      年      六      月   二十五 日
附錄論罪法條
刑法第三百二十一條
 (加重竊盜罪)
犯竊盜罪而有左列情形之一者，處六月以上五年以下有期徒刑：
一  於夜間侵入住宅或有人居住之建築物、船艦，或隱匿其內而犯之者。
二  毀越門扇、牆垣或其他安全設備而犯之者。
三  攜帶兇器而犯之者。
四  結夥三人以上而犯之者。
五  乘火災、水災或其他災害之際而犯之者。
六  在車站或埠頭而犯之者。
前項之未遂罰之。
